Christelle COUCHOUX

Développeuse web Cheffe de projet

TECHNOLOGIES DE DÉVELOPPEMENT WEB

HTML 5, CSS 3, SCSS, Javascript E6, ReactJS, Redux, VueJS, Python, PHP 7 & 8, Symfony 5, 6 & 7, Docker, MySQL, Git, GitHub, GitLab

COMPÉTENCES PERSONNELLES

Résolution de problèmes Logique Curiosité Rigueur Organisation Autonomie Capacité d'adaptation Travail en équipe

LANGUES

Anglais (bilingue) Espagnol (A2)

Force de proposition

DIVERS

Permis de conduire B Formation aux premiers secours Photographie

CONTACT

06 86 95 84 59

www.christelle-couchoux.com

in Christelle-Couchoux

PROFII

Après 10 ans dans le monde académique et la recherche en biologie évolutive et écologie comportementale, je me suis reconvertie dans le développement web en 2021.

Aujourd'hui, forte de 3 ans d'expérience en entreprise, je suis à la recherche d'un poste de développeuse web / cheffe de projet.

FORMATION

2024 Formation Formatrice AFEST. Dawan

2021 **Diplôme de Développeuse web** (niveau Bac+2).

OpenClassrooms

2009-2013 Doctorat en Biologie et sciences de

l'environnement, spécialité Écologie et biologie. Université d'Helsinki, Finlande. Thèse : *Parasitoid foraging behaviour in a competitive environment*

EXPÉRIENCE

DÉVELOPPEMENT WEB

2023-2024 Développeuse web / Cheffe de projet. ID'EES

Numérique. CDI, statut cadre

2023 Développeuse web. ID'EES Numérique. CDD 6 mois2022-2023 Développeuse web junior. Débutant-e Accepté-e.

CDD 1 an

2021 **Développeuse web junior**. Formation diplômante

RECHERCHE SCIENTIFIQUE

2015-2018 Associée de Recherche. Université de Sussex /

Université d'Exeter, Royaume-Uni

2009-2013 Thèse de Doctorat. Université d'Helsinki, Finlande

2006-2008 Master 1 & 2. Université de Bourgogne, Dijon

COMPÉTENCES PROFESSIONNELLES

DÉVELOPPEMENT WEB

Développement

Réseau social d'entreprise en VueJS (projet de fin de formation)

Applications avec API en PHP, Symfony & ReactJS

Applications avec API en PHP, Symfony & Twig

Application de cartographie en VueJS & NuxtJS

Sites WordPress avec Timber

Plugin MVC WordPress

Intégration de landings à partir de maquettes Figma & AdobeXD

Design de maquettes avec Figma

GESTION DE PROJET

Organisation du travail en équipe

Utilisation des méthodologies de travail Agile Scrum & Kanban

Définition des besoins clients

Rédaction de spécifications fonctionnelles

Rédaction de cahiers des charges

Animation d'ateliers clients / grand public

Encadrement et accompagnement à la montée en compétence de stagiaires et développeurs juniors